【裁判字號】    97,簡上,823
【裁判日期】    970926
【裁判案由】    妨害名譽
【裁判全文】
臺灣板橋地方法院刑事判決             97年度簡上字第823號
上  訴  人  臺灣板橋地方法院檢察署檢察官
被      告  甲○○
上列上訴人因妨害名譽案件，不服本院97年度簡字第4414號，中
華民國97年6 月17日第一審判決（聲請簡易判決處刑案號：97年
度偵字第4897號），提起上訴，本院管轄之第二審合議庭判決如
下︰
    主  文
上訴駁回。
    事實及理由
一、本案經本院審理結果，認第一審以被告甲○○所為係犯刑法
    第302 條第2 項之加重誹謗罪，判處拘役二十日，如易科罰
    金，以新臺幣一千元折算一日，其認事用法均無違誤，量刑
    亦屬妥當，應予維持，並引用第一審判決書記載之事實、證
    據及理由。
二、上訴意旨略以：告訴人並未與被告之夫在一起，是被告所為
    ，造成告訴人莫大之精神折磨及鄰居之閒言閒語，母親之憂
    鬱症並再次發作，此種精神上之折磨非外人所能理解，原判
    決竟僅判處折合二萬元之罰金，量刑顯屬過輕等語。
三、按本件被告為有罪之陳述，核與證人即告訴人乙○○、證人
    宋廣玲於警詢及偵查中所為之證述相符，並有監視器錄影畫
    面翻拍照片及現場照片四幀附卷可稽，是被告加重誹謗之犯
    行，堪以認定。原審依刑事訴訟法第449 條第1 項前段、第
    3 項、第454 條第2 項，刑法第310 條第2 項、第41條第1
    項前段，刑法施行法第1 條之1 第1 項、第2 項前段予以論
    罪科刑，其認事用法並無違誤。至量刑部分，原審審酌被告
    並無前科，素行良好，有臺灣高等法院被告前案紀錄表一份
    在卷可按，並兼衡其思慮未周，僅因被告與告訴人間因感情
    糾紛而生怨隙之犯罪動機，以張貼散布足以貶抑告訴人名譽
    文字之犯罪手段，被告之理性溝通能力不足，暨其對告訴人
    名譽所生之危害，兼衡被告未能與告訴人達成和解，及其犯
    罪後之態度等一切情狀，量處拘役二十日，如易科罰金，以
    新臺幣一千元折算一日，量刑亦屬妥適。上訴意旨雖執前揭
    理由認原審量刑過重，惟按關於刑之量定，係實體法上賦予
    法院得為自由裁量之事項，倘其未有逾越法律所規定之範圍
    ，或濫用其權限，即不得任意指摘為違法。本件原審審酌被
    告上開各種情狀後所量定之刑期並無不當之處，業如前述，
    告訴人若認其精神上之損害未得填補，亦可另循民事途徑請
    求損害賠償，是本件上訴意旨為無理由，應予駁回。
據上論斷，應依刑事訴訟第455 條之1 第1 項、第3 項、第368
條、第373 條，判決如主文。
本案經檢察官吳宗光到庭執行職務。
中    華    民    國    97    年    9     月    26    日
                  刑事第十四庭  審判長法  官  李幼妃
                                      法  官  鄭燕璘
                                      法  官  張紹省
以上正本證明與原本無異。
本件不得上訴。
                                      書記官  周雅玲
中    華    民    國    97    年    10    月    3     日
附錄本案論罪科刑法條全文：
中華民國刑法第310條第1、2項
意圖散布於眾，而指摘或傳述足以毀損他人名譽之事者，為誹謗
罪，處一年以下有期徒刑、拘役或五百元以下罰金。
散布文字、圖畫犯前項之罪者，處二年以下有期徒刑、拘役或一
千元以下罰金。


司法院資訊處製作；財團法人民間司法改革基金會備份。
